臺灣高雄地方法院刑事判決　　　　　　　 94年度訴字第893號
公　訴　人　臺灣高雄地方法院檢察署檢察官
被　　　告　乙○　　男　53歲.
上列被告因毒品危害防制條例案件，經檢察官提起公訴（94年度
毒偵字第321號），及移送併案（94年度毒偵字第1455號、1456
號、1665號），被告於本院準備程序進行中，就被訴事實為有罪
之陳述，經本院告知簡式審判程序意旨，並聽取公訴人及被告之
意見後，本院合議庭裁定由受命法官獨任依簡式審判程序審理，
判決如下：
    主  文
乙○連續施用第一級毒品，累犯，處有期徒刑拾月。扣案之第一
級毒品海洛因參包（淨重伍點肆壹公克，空包裝重零點捌肆公克
）及殘留第一級毒品海洛因之殘渣袋壹個均沒收銷燬。又連續施
用第二級毒品，累犯，處有期徒刑捌月。扣案之第二級毒品甲基
安非他命貳大包（驗後毛重壹仟零貳公克）、貳小包（驗後毛重
分別為零點參公克、壹點參公克）及殘留第二級毒品甲基安非他
命之吸管壹支均沒收銷燬。應執行有期徒刑壹年伍月，扣案之第
一級毒品海洛因參包（淨重伍點肆壹公克，空包裝重零點捌肆公
克）、殘留第一級毒品海洛因之殘渣袋壹個、第二級毒品甲基安
非他命貳大包（驗後毛重壹仟零貳公克）、貳小包（驗後毛重分
別為零點參公克、壹點參公克）、殘留第二級毒品甲基安非他命
之吸管壹支均沒收銷燬。
    事  實
一、乙○前於民國93年間，因傷害案件，經本院以93年度簡字第
    5164號判處有期徒刑3月確定，於94年1月13日易科罰金執行
    完畢。又於90年間，因施用毒品案件，經本院以90年度毒聲
    字第6849號裁定送觀察、勒戒後，認有繼續施用毒品之傾向
    ，經本院以90年度毒聲字第7265號裁定令入戒治處所強制戒
    治，嗣經本院以90年度毒聲字第4041號裁定停止戒治交付保
    護管束，於保護管束期間，再因施用毒品案件而經本院以91
    年度毒聲字第6467號撤銷停止戒治續行強制戒治，並於92年
    5 月26日執行完畢出所，並經臺灣高雄地方法院檢察署檢察
    官於92年7月16日，以92年度戒毒偵字第641號不起訴處分確
    定。詎仍不知戒絕毒癮，明知海洛因及甲基安非他命係毒品
    危害防制條例第2條第2項第1款、第2款所明定之第一、二級
    毒品，不得持有及施用，仍於前述強制戒治執行完畢釋放後
    5 年內，復基於施用第一級毒品海洛因及第二級毒品甲基安
    非他命之概括犯意，自93年9月18日上午某時起至94年2月25
    日上午某時許止，連續在高雄縣鳳山市○○○街205號住處
    ，分別將第一級毒品海洛因摻在香菸內吸取其煙霧之方式，
    及將第二級毒品甲基安非他命置於玻璃球內燒烤吸取煙霧之
    方式，施用第一級毒品海洛因及第二級毒品甲基安非他命多
    次。嗣(1)於93年9月19日0時30分許，因涉嫌傷害案件，為警
    在高雄縣鳳山市○○○路371巷4號前逮捕而查獲；(2)於94年
    2月16日3時20分許，因違規行走於馬路，為警在高雄市新興
    區○○○路91號前查獲，並經其主動交出第一級毒品海洛因
    3包（淨重5.41公克，空包裝重0.84公克）(3)於94年2月24日
    21時許，為警持拘票至台南市○○路171巷7號2樓住處查獲
    ，並扣得乙○所有之甲基安非他命2大包（驗後毛重1002公
    克）、2小包（驗後毛重分別為0.3公克、1.3公克）、殘留
    第一級毒品海洛因之殘渣袋1個、及殘留甲基安非他命之吸
    管1支等物；且均分別經其同意採尿送驗後呈嗎啡及甲基安
    非他命陽性反應，始知上情。
二、案經高雄市政府警察局鳳山分局報請及高雄市政府警察局移
    送臺灣高雄地方法院檢察署檢察官偵查起訴及併案。
    理  由
一、按本件被告乙○所犯係死刑、無期徒刑、最輕本刑為3年以
    上有期徒刑以外之罪，其於準備程序就前揭被訴事實為有罪
    之陳述，經受命法官告知簡式審判程序之旨，並聽取其與公
    訴人之意見後，本院認無不得或不宜改依簡式審判程序進行
    之處，爰依刑事訴訟法第273條之1第1項、第284條之1，裁
    定本件由受命法官獨任進行簡式審判程序，合先敘明。
二、訊據被告乙○對於右揭時、地，連續以上述方式施用第一級
    毒品海洛因及第二級毒品甲基安非他命多次之事實坦承不諱
    ，且查：
  (一)被告為警查獲時，於93年9月19日0時40分許、94年2月16日
    4時50分許、同年2月24日22時40分許所採集之尿液，經送驗
    結果，確呈嗎啡及甲基安非他命陽性反應，此有高雄縣政府
    衛生局93年10月8日93煙檢字第2241號尿液檢驗成績書、高
    雄市立凱旋醫院94年3月7日編號00000000號濫用藥物尿液檢
    驗報告、臺灣檢驗科技股份有限公司94年3月16日編號KＺ000
    000000000號濫用藥物尿液檢驗報告、毒品嫌犯尿液流程管
    制清冊、尿液採證代碼對照表、尿液採集編號對照表各1份
    附卷可稽。扣案之疑似海洛因之白粉3包、疑似甲基安非他
    命晶體2大包及2小包，經分別送請法務部調查局鑑定及高雄
    醫學大學附設中和紀念醫院檢驗結果，認確含第一級毒品海
    洛因成份（淨重5.41公克，空包裝重0.84公克），及甲基安
    非他命成分（其中2大包驗後毛重1002公克，另2小包驗後毛
    重分別為0.3公克、1.3公克），此有法務部調查局94年4月
    22 日調科壹字第220019623號鑑定通知書、上開醫院94年4
    月12日編號0000-000號、0000-000及0000-000號檢驗報告4
    紙在卷可憑。而扣案之殘渣袋1個及吸管1支，經送往上開醫
    院檢驗結果，分別呈海洛因及甲基安非他命陽性反應，亦有
    高雄醫學大學附設中和紀念醫院94年4月12日編號0000-000
    、0000-000號檢驗報告2紙存卷可參。此外，復有搜索扣押
    筆錄、扣押物品目錄表各3份、照片11張附卷足佐。被告前
    揭自白與事實相符，應堪採為被告有罪之證據，則被告連續
    施用第一級毒品海洛因及第二級毒品甲基安非他命多次之犯
    行，堪以認定。
  (二)被告前於90年間，因施用毒品案件，經本院以90年度毒聲字
    第6849號裁定送觀察、勒戒後，認有繼續施用毒品之傾向，
    經本院以90年度毒聲字第7265號裁定令入戒治處所強制戒治
    ，嗣經本院以90年度毒聲字第4041號裁定停止戒治交付保護
    管束，於保護管束期間，再因施用毒品案件而經本院以91年
    度毒聲字第6467號撤銷停止戒治續行強制戒治，並於92 年5
    月26日執行完畢出所，並經臺灣高雄地方法院檢察署檢察官
    於92年7月16日，以92年度戒毒偵字第641號不起訴處分確定
    ，此有臺灣高等法院被告全國前案紀錄表1紙在卷足參，其
    於前案強制戒治執行完畢後，5年內再犯本件施用毒品罪之
    事實，事證明確，應予依法論科。
三、查海洛因、安非他命分別係毒品危害防制條例第2條第2項所
    稱之第一級、第二級毒品，不得非法持有、施用。核被告乙
    ○所為，係犯毒品危害防制條例第10條第1項之施用第一級
    毒品罪及同條第2項之施用第二級毒品罪。其施用第一級、
    第二級毒品前後，持有海洛因、甲基安非他命之低度行為，
    應為施用之高度行為所吸收，不另論罪。又被告先後多次施
    用第一級、第二級毒品等犯行，均時間緊接，犯罪構成要件
    亦均相同，顯各係基於概括犯意反覆為之，均應依連續犯之
    規定各論以一罪，並依刑法第56條加重其刑。被告所犯上述
    二罪，犯意各別，行為互殊，應予分論併罰。被告前於93年
    間，因傷害案件，經本院以93年度簡字第5164號判處有期徒
    刑3月確定，於94年1月13日易科罰金執行完畢，有臺灣高等
    法院被告全國前案紀錄表1份附卷可參，其受有期徒刑之執
    行完畢，5年以內再犯本件有期徒刑以上之罪，為累犯，應
    依刑法第47條加重其刑，並依法遞加之。爰審酌被告經強制
    戒治後，仍未能戒絕其毒癮，再犯本件施用毒品犯行，足見
    其戒絕毒癮之意志不堅，惟念其於犯罪後坦承犯行及所犯為
    自戕行為等一切情狀，本院因認論告檢察官分別求處有期徒
    刑10月及5月，惟審酌上開情節，本院認就施用第一級毒品
    部分量處8月，已足昭烔戒，而施用第二級毒品部分，似嫌
    過輕，宜量處6月，並定其應執行刑，以資懲儆。扣案之第
    一級毒品海洛因3包（淨重5.41公克，空包裝重0.84公克）
    ，及甲基安非他命2大包（驗後毛重1002公克
    ）、2小包（驗後毛重分別為0.3公克、1.3公克），分別係
    屬第一、二級毒品；扣案殘留第一級毒品海洛因之殘渣袋1
    個、殘留第二級毒品甲基安非他命之吸管1支，業已難與第
    一、二級毒品安非他命析離，亦屬查獲之第一、二級毒品，
    均應依毒品危害防制條例第18條第1項前段規定宣告沒收銷
    燬。另被告於94年2月16日為警查獲時扣得之黑色皮包1個，
    因與本案被告施用毒品案件無關連性，爰不予宣告沒收。至
    論告檢察官雖認上開查獲之甲基安非他命2大包為被告另涉
    犯販賣毒品所用之物，惟查被告並無因涉犯販賣毒品而由檢
    察官另案偵辦，此有臺灣高等法院被告全國前案紀錄表1紙
    在卷足參，是仍予以宣告沒收銷燬，附此敘明。
四、另本件起訴書於起訴事實雖僅記載被告於93年9月18日23時
    45分許回溯24小時內某時，在不詳地點施用第一級毒品海洛
    因及第二級毒品甲基安非他命各1次之犯行，然檢察官就犯
    罪事實一部起訴者，其效力及於全部，被告其餘數次施用第
    一級毒品海洛因及第二級毒品甲基安非他命之犯行，與前揭
    業經起訴有罪部分，時間緊接且犯罪構成要件相同，顯係基
    於概括犯意而為之，有連續犯裁判上一罪關係，本院自得併
    予審理，併此敘明。
據上論斷，應依刑事訴訟法第273之1第1項、第284條之1、第299
條第1項前段，毒品危害防制條例第10條第1項、第2項、第18條
第1項前段、第23條第2項，刑法第11條、第56條、第47條、第51
條第5款、第9款，判決如主文。
本案經檢察官甲○○到庭執行職務。
中　　華　　民　　國　　94　　年　　5 　　月　　31　　日
                  鳳山刑事第1庭     法　官  林芳華
以上正本證明與原本無異。
如不服本判決，應於判決送達後10日內，向本院提出上訴狀。
                                    書記官  賴佳慧
中　　華　　民　　國　　94　　年　　5 　　月　　31　　日
附錄本案論罪科刑法條
毒品危害防制條例第10條
施用第一級毒品者，處6月以上5年以下有期徒刑。
施用第二級毒品者，處3年以下有期徒刑。
